# 产权初始登记入账科目

提问人：kingz20151130 时间：2023-08-02 16:00:50
目前A集团有几家房地产公司缴纳产权初始登记费，每家缴纳百万元以上。产权初始登记是指房地产企业在房屋竣工后向登记机关申请房屋所有权初始登记。产权初始登记应当提交用地证明文件或者土地使用权证、建设用地规划许可证、建设工程规划许可证、建设工程施工许可证、房屋竣工验收资料以及其他有关的证明文件。新建房屋办理完毕初始产权登记后方可办理转移登记。对于购房人来说，开发商办理完毕初始产权登记就可以办理每一户购房人的房屋所有权证。 观点 1 房地产公司交纳的产权初始登记费应记入”开发成本–前期费用–初始登记费产权初始登记乃房地产开发产品销售之必要条件,是房地产开发产品完工的最后环节,仍属于生产环节,如同产品检验合格证样,产权初始登记证是房地产开发产品在法律上的合格证,因此产权初始登记费是开发成本。 观点 2 房屋竣工意味着生产建造活动结束，房地产企业在房屋竣工后向登记机关申请房屋所有权初始登记并非房地产的生产必要支出。后续支出不可以进行资本化处理，只能费用化，因此产权初始登记应该放入管理费用- 办公费中核算。
观点 3 初始登记是为销售而产生的。竣备后续支出不可以进行资本化处理，只能费用化，因此产权初始登记应该放入销售费用-办公费中核算。
请教各位，A集团的几家房地产企业在实务中 哪种观点可取？

回答人：chenyiwei
虽然产权初始登记这一行为不改变开发产品的状态，但这是实现对外销售之前的必经步骤，相应地初始产权登记费也是使得开发产品达到合格的可交付状态的必要支出，故可计入开发产品成本，到后续确认收入时，对应结转成本。